臺灣橋頭地方法院民事裁定
111年度岡簡字第369號
原      告  華南商業銀行股份有限公司

法定代理人  張振芳  
訴訟代理人  林冠妤  
被      告  林崇民  

            林美秀  
            林峯生  
            吳淑珍  
            吳淑貞  

            吳明純  
            吳淑惠  
            吳淑美  
            吳佳霖  

            吳明峰  
            陳玉霞  
            陳紹華  
            陳良杰  
            陳明哲  
            蘇吳碧煌
            李哲銘  
            吳廣超  
            李宛真（歿）


            侯馨雅  

            侯宏憲  
            侯佳貝  
            吳亭儀（歿）

            鄭安萱  
            吳岱菱  
            吳宗恩  
            吳盈瑩  
            吳麗華  

            吳文馨  
            吳麗芳  
            吳婉玉  

            吳佳煌  
            吳文富（歿）

上列當事人間請求代位分割遺產事件，本院裁定如下：
    主    文
原告之訴駁回。
訴訟費用由原告負擔。
    理    由
一、按人之權利能力始於出生，終於死亡，民法第6 條定有明文
    。次按有權利能力者，有當事人能力；原告或被告無當事人
    能力者，法院應以裁定駁回原告之訴，民事訴訟法第40條第
    1 項、第249 條第1 項第3 款亦分別定有明文。是原告或被
    告於起訴前死亡者，因喪失權利能力，自無訴訟上之當事人
    能力，法院應依民事訴訟法第249 條第1 項第3 款規定，以
    裁定駁回原告之訴，且無補正或承受訴訟之問題（最高法院
    87年度台抗字第217號、91年度台上字第455號裁定意旨參
    照）。復按訴訟標的對於共同訴訟之各人必須合一確定者，
    必須一同起訴或一同被訴，其當事人之適格，始能謂無欠缺
    。遺產屬於繼承人全體之公同共有，故就公同共有權利為訴
    訟者，乃屬固有必要共同訴訟，應由公同共有人全體一同起
    訴或被訴，否則於當事人之適格即有欠缺（最高法院99年度
     台上字第610號判決參照）。
二、本件原告起訴主張為訴外人林耕州之債權人，請求代位分割
    林耕州與被告林崇民等人共同繼承被繼承人吳條泰之遺產。
    經查，原告於民國111年5月18日提起本件訴訟，有本院收狀
    戳章在卷可稽，其中被告李宛真、吳亭儀、吳文富分別於起
    訴前之109年7 月15日、106年2月23日、109年4月8日死亡，
    此有被告李宛真、吳亭儀、吳文富之個人基本資料查詢結果
    在卷為憑，乃原告就上開無當事人能力之被告起訴，屬訴訟
    要件之欠缺，且無從補正，應予駁回。又被告李宛真、吳亭
    儀、吳文富既於原告起訴前死亡，亦不生渠等之繼承人承受
    訴訟之問題。是以，原告就其餘被告起訴，即有未以公同共
    有人全體為共同被告，屬當事人不適格，亦應予以駁回。揆
    諸首開說明，原告之訴顯不合法，應予駁回。
三、依民事訴訟法第436 條第2 項、第249 條第1 項第3 款、第
    95條、第78條，裁定如主文。
中　　華　　民　　國　　111 　年　　8 　　月　　25　　日
                  岡山簡易庭  法    官  林揚奇
以上正本係照原本作成。
如不服本裁定，應於送達後10日內，向本院提出抗告狀並表明抗
告理由，如於本裁定宣示後送達前提起抗告者，應於裁定送達後
10日內補提抗告理由書（須附繕本），並繳納抗告費新臺幣1,00
0元。
中　　華　　民　　國　　111 　年　　8 　　月　　25　　日
                              書 記 官  陳麗如